【裁判字號】    92,交聲更,21
【裁判日期】    920930
【裁判案由】    違反道路交通管理處罰條例聲明異議
【裁判全文】
臺灣桃園地方法院交通事件裁定                九十二年度交聲更字第二一號
    受處分人
    即異議人  甲○
    處分機關  交通部公路局新竹監理所中壢監理站
右列受處分人因違反道路交通管理處罰條例案件，對於交通部公路局新竹監理所中壢
監理站民國九十一年十二月三日所為壢監裁字第裁５３－Ｄ１Ａ６００２５２號之處
分（原處分：桃警局交字第Ｄ１Ａ６００２５２號），聲明異議，本院於民國九十二
年二月二十七日以九十二年度交聲字第一一號裁定後，受處分人不服，提起抗告，經
臺灣高等法院撤銷原裁定發回本院，本院裁定如左：
        主  文
異議駁回。
        理  由
一、聲明異議意旨略以：受處分人即異議人於民國九十一年十月二十六日十四時四十
    三分停放７Ｂ－４７１５號車輛於桃園縣中壢市火車站前圓環邊，因被警查獲，
    致遭裁決應處新台幣（下同）三萬五千四百元。異議人當時雖有飲酒並違規停車
    之事實，但異議人當時並沒有開車，且於警員攔查時，異議人亦未在車內，自非
    有飲酒後駕駛汽車之違規情節。因此，交通部公路局新竹監理所中壢監理站所為
    之處分，顯有錯誤。請鈞院撤銷原處分，改依舉發單第一項違規停車處罰等語。
二、經查本件，異議人即受處分人於右揭時、地係於飲酒後吐氣所含酒精成分濃度已
    達每公升零點四五毫克而仍駕車至桃園縣中壢市火車站前圓環邊，並在禁止臨時
    停車處所，占用內側車道停車，當其自所駕駛之７Ｂ－４７１５號自用一般小客
    貨車之駕駛座下車時，為警員發覺異議人違規停車，進而因此查獲。此業據證人
    即警員徐力耘於九十二年二月二十日本院調查時到庭證稱：「我看到時，他坐在
    駕駛座上，我鳴笛後，他就把安全帶解掉，下車，上到火車站裡面去買票，我就
    跑過去，他就跑回來，我問他為何亂停車，叫他把車開到旁邊。」等語，已證述
    綦詳。又異議人於本案查獲前確實有飲酒之情，亦據異議人已自陳無訛，且經測
    試結果，其飲酒後吐氣所含酒精成分濃度已達每公升零點四五毫克，此復有舉發
    違反道路交通管理事件通知單一紙記載明確。綜據上述，異議人酒後駕車及違規
    停車之違反道路交通安全規則事實，已足堪認定。雖然異議人於本院調查中，曾
    另詞辯稱：「車子是我親戚幫我開去的，當天我有喝酒，是我叫我親戚幫我停在
    那裡的，開車的親戚我不知道他名字，他幫我開車到那裡，他人就坐另一部車走
    了。」等詞云云。然查，異議人對於該一駕車載送伊至桃園縣中壢市火車站前圓
    環邊之「親戚」姓名，竟一無所知，並稱該「親戚」開到火車站後，隨即自行搭
    乘另一部車離去，衡情亦難以置信；其又向本院陳稱伊並沒有辦法找到開車的人
    ，益徵異議人執詞所辯，顯屬不實之虛言，所辯不足予採信。
三、次按，依道路交通管理處罰條例第五十六條第一項第一款規定，汽車駕駛人在禁
    止臨時停車處所停車者，處新臺幣六百元以上一千二百元。又汽車駕駛人飲酒後
    其吐氣所含酒精成分濃度超過每公升零點二五毫克以上者，不得駕車，道路交通
    安全規則第一百一十四條第一項第二款定有明文；違反上開規定者，依道路交通
    管理處罰條例第三十五條第一項第一款之規定者，處駕駛人新台幣一萬五千元以
    上六萬元以下罰鍰，及吊扣其汽車駕駛執照一年。本件異議人有違規停車（在禁
    止臨時停車處所，占用內側車道停車）之事實，為異議人所不爭執；又異議人亦
    確有酒後駕車之違反道路交通安全規則行為之事實，亦已如右述。執勤員警依法
    舉發，並無錯誤；本件處分機關（交通部公路局新竹區監理所中壢監理站）對於
    異議人，於受理申訴後，仍依道路交通管理處罰條例第五十六條第一項第一款及
    第三十五條第一項第一款之規定，合併裁處異議人罰鍰三萬五千四百元及吊扣汽
    車駕駛執照一年之處分，核無不合。異議人執詞不服，而提起本件異議，惟無法
    舉證以佐實其說詞，其聲明異議，請求撤銷原處分，改僅依違規停車處罰，顯屬
    無理由，應予駁回之。
四、據上論斷，應依道路交通管理處罰條例第八十七條第二項、道路交通案件處理辦
    法第十九條，裁定如主文。
中      華      民      國    九十二    年      九      月      三十    日
                                   臺灣桃園地方法院交通法庭
                                        法  官   呂 仲 玉
右正本證明與原本無異。
如不服本裁定，應於裁定送達後五日內向本院提出抗告狀。
                                        書記官   方 秀 貞
中      華      民      國     九十二     年     十     月     二      日


司法院資訊處製作；財團法人民間司法改革基金會備份。
